# 拟纳入上市公司的重组公司二年一期报表的编制

提问人：xflcpa123 时间：2015-08-07 10:39:22
请教各位老师：A公司通过存续分立后作为同一控制下合并纳入上市公司，现出具 2013 、 2014 、 2015 年1-6月两年一期模拟报告。请问： 1 、A公司以 2014 年 12 月 31 日作为分立时点，存续分立时资产负债表的分割与利润表数据不勾稽，差额是否放在所有者权益变动表的其他项目中。 2 、A公司有一家下属子公B，B公司少数股东持股20%， 2015 年 3 月A公司将此少数股东股份收购，编制两年一期模拟报表时 2013 、 2014 是否仍保持少数股东权益，并 2015 年合并利润表上仍有少数股东损益（ 2015 年前 3 个月少数股东应享有的损益）。由于 2015 年 6 月底无少数股东股权，是否视同 2013 、 2014 年度已经无少数股东权益了。

回答人：chenyiwei
1 、分立时，分出资产和负债应按账面价值依次冲减存续企业的实收资本（以分立方案规定的减资额为限）、资本公积、盈余公积、未分配利润。 2 、模拟报表不是备考报表，在模拟报表中应完整反映出历史上的收购少数股权交易过程，即收购少数股权的交易日之前仍有少数股权，不能视同在最早报告期期初已完成对少数股权的收购。

提问人：xflcpa123 时间：2015-08-10 15:50:47
谢谢陈版回复！ 请问：备考财务报表的编制是否视同期初就发行了股份，股本按发行后的数据列示。如发行前 1 亿股，同一控制下收购重组发行 2000 万股，上期的备考报表数股本和本期末股本金额一致，均为1.2亿股。

回答人：chenyiwei
上市公司的备考合并报表可以这样处理。但正式的法定报表还应当依据实际合并完成日确认股本的增加。

提问人：zhs7403 时间：2015-08-10 21:39:00
陈老师，我理解备考就是模拟该资产重组收购业务视同申报起初就存在（以前年度），模拟则是收购以后未来期间的报表，对吗？

回答人：chenyiwei
不是。模拟报表也是针对历史期间编制的，不是盈利预测。而且模拟报表在一定情况下可以作为法定报表使用。以前讨论过模拟和备考报表的区别，建议搜索一下。

提问人：xflcpa123 时间：2015-08-11 08:57:10
谢谢陈版！
请问： 1 、如果同一控制下分立企业 2014 年 12 月 31 日分立出去的公司情况如下：资产 1000 ，负债 800 ，实收资本 300 ，未分配利润-100 ，资产评估增值为 500 。则分立公司借：资产 1500 ，贷：负债 800 ，实收资本 300 ，资本公积 400 是否正确？存续公司是否应为借：负债 800 ，实收资本 300 ，贷：资产 1000 ，资本公积 100 。 2 、存续公司编制两年一期模拟报表时，是否 2013 年报表中实收资本和资本公积的列报也按 2014 年分立后的口径列报，即原实收资本扣除分立出去的 300 ，资本公积也同步增加 100 。谢谢！

回答人：chenyiwei
1 、同一控制下分立出去构成业务的，则新设企业应按同一控制下合并的原则，对接收的资产、负债按账面价值计量。其余基本合理。 2 、如果有必要编制假设最早期间完成分立的备考报表，则可以这样处理。但这不是法定报表。

提问人：xflcpa123 时间：2015-08-13 10:42:57
多谢陈版回复！
请问：如是同一控制下存续分立并构成业务，分立出去的公司假如按资产、负债的账面价值计量，那未分配利润-100如何处理呢。
是列为资本公积-100，还是未分配利润-100呢。实务操作中，是不是按评估价值作为新设公司更合理点，即分立公司借：资产1500 ，贷：负债 800 ，实收资本 300 ，资本公积 400 。谢谢！

回答人：chenyiwei
新设公司刚刚成立，没有利润表，所以该-100计入资本公积负数更恰当。关于新设公司是否按评估值入帐更合理的问题，实际上反映了现行的会计准则与其他法律法规的矛盾。实务中如果真的发生冲突，不排除会计准则让路。